臺灣高等法院臺中分院刑事判決
111年度上易字第160號

上  訴  人  
即  被  告  鍾侑儒



上列上訴人因違反毒品危害防制條例案件，不服臺灣臺中地方法
院110年度易字第693號中華民國110年12月27日第一審判決（起
訴案號：臺灣臺中地方檢察署110年度偵字第6874號），提起上
訴，本院判決如下：
    主  文
上訴駁回。
    理  由
一、本案經本院審理結果，認第一審以上訴人即被告鍾侑儒（以
    下稱被告）犯修正前毒品危害防制條例第11條第1項之持有
    第一級毒品罪，處拘役40日，如易科罰金，以新臺幣1,000 
    元折算1 日，扣案海洛因殘渣袋沒收銷燬。核其認事用法及
    量刑、沒收均無不當，應予維持，並引用第一審判決書記載
    之事實、證據及理由（如附件）。
二、被告上訴意旨略以：扣案之海洛因殘渣袋並非被告所有，對
    於該殘渣袋何以會出現在被告房間內，亦毫無所悉，而被告
    本身有施用第二級毒品習慣，看見殘渣袋也就不以為意，亦
    不會追查來源等語。
三、經查：
　㈠原審綜合證人鍾嘉紜、黃桂花證詞、警員職務報告書、臺中
    市政府警察局第二分局自願受搜索同意書、搜索扣押筆錄、
    扣押物品目錄表、扣案物照片、現場照片、衛生福利部草屯
    療養院民國109年8月7日草療鑑字第1090700615號鑑驗書等
    證據資料，認定被告非法持有第一級毒品海洛因之事實，並
    就被告辯解何以不足採信詳予說明、論述。所為判斷，俱與
    證據法則相符。
  ㈡又扣案之海洛因毒品殘渣袋係藏放在被告房間之床鋪與地板
    間之狹窄縫隙中，且被告平日均會將房間上鎖，同住家人無
    法任意進出等情，業經證人鍾嘉紜於原審審理中證稱「（問
    ：是在什麼地方找到的？）在被告的床底下，就是床跟地板
    有一個縫，我是掃出來的」、「（問：本來的位置是右邊的
    床板跟地板的縫隙裡面，妳用掃把掃出來的？）對」、「（
    問：被告房門是否會上鎖？）他自己在的時候，他會鎖」、
    「（問：7月10日你們家才請被告出去，在之前被告自己在
    家的時候，是否會鎖門？）會」等語在卷，是觀諸被告平日
    房間均會上鎖，嚴禁同住家人進入，且扣案海洛因殘渣袋又
    是藏放在床板與地板間之狹窄縫隙，足認被告應是不欲家人
    察覺其仍有施用毒品惡習而刻意將該海洛因殘渣袋藏匿在該
    隱密處，是其上訴意旨辯稱海洛因殘渣袋非其所有等語，不
    足採信。被告上訴仍持相同辯解否認犯行，並無理由，應予
    駁回。
據上論斷，應依刑事訴訟法第368條、第373條，判決如主文。
本案經檢察官劉俊杰提起公訴，檢察官施清火到庭執行職務。
中　　華　　民　　國　　111 　年　　5 　　月　　18　　日
        　 刑事第六庭    審判長法　官  張  靜  琪
　　　　　　　　　　　　　　   法　官  許  冰  芬
 　　 　　　　　　　　　　　　 法　官  鍾  貴  堯                          
以上正本證明與原本無異。     
不得上訴。
                               書記官  何  佳  錡
　　　　　　　　　　　　　　　 
中　　華　　民　　國　　111 　年　　5 　　月　　18　　日